臺灣臺北地方法院刑事判決　　　　　　　 95年度易字第798號
　　公　訴　人　臺灣臺北地方法院檢察署檢察官
　　被　　　告　丁○○
上開被告因違反稅捐稽徵法案件，經檢察官提起公訴（九十四年
度偵字第二三四八三號），本院判決如下：
    主  文
丁○○無罪。
    理  由
一、公訴意旨略以：丁○○係設於臺北市○○○路○段五三巷二
    號地下樓之納稅義務人「新潮流小吃店」（實係經營酒店業
    務，自八十九年一月二十五日設立登記）之出資人及實際負
    責人，並經手新潮流小吃店八十九年度營利事業所得稅之申
    報事宜，並以填報新潮流小吃店各類所得扣繳暨免扣繳憑單
    為其附隨業務，為從事業務之人。其利用不知情的員工己○○充當新潮流小吃店之名義負責人，丁○○明知乙○○（原
    名為余夢婷）於民國八十九年間，並未在新潮流小吃店任職
    ，亦未在該小吃店領取任何薪資，不得申報乙○○薪資支出
    ，竟基於偽造文書、逃漏稅捐之犯意，製作不實之八十九年
    度各類所得扣繳暨免扣繳憑單，虛偽登載八十九年度乙○○
    在該小吃店支領薪資所得新臺幣（下同）十九萬元之不實內
    容，並據以製作新潮流小吃店八十九年度之營利事業所得稅
    申報書，持向財政部臺北國稅局行使之，使該店營業成本增
    加、營利所得減少，而以上開不正當之方法使「新潮流小吃
    店」逃漏依法應繳納之該年度營利事業所得稅稅額計四萬七
    千五百元，足以生損害於乙○○及財政部臺北國稅局對於稅
    務管理課徵之正確性，因認丁○○涉犯刑法第二百十六條、
    第二百十五條之行使業務上登載不實文書罪及稅捐稽徵法第
    四十七條第三款、第四十一條之商業負責人為納稅義務人以
    不正當方法逃漏稅捐罪嫌云云。
二、按犯罪事實應依證據認定之，無證據不得認定犯罪事實，又
    不能證明被告犯罪者，應諭知無罪之判決，刑事訴訟法第一
    百五十四條第二項及第三百零一條第一項分別定有明文。
三、公訴人認被告丁○○涉犯上開罪嫌，係以告訴人乙○○指訴
    、被告之陳述、證人己○○、丙○○、甲○○之證言及財政
    部臺北市國稅局綜合所得稅核定通知書、財政部臺北市國稅
    局八十九年度綜合所得稅核定稅額繳款書、財政部臺北市國
    稅局九十四年十二月七日財北國稅審三字第○九四○二一九
    六七四號函、八十九年度營利事業所得稅結算申報更正核定
    通知書各一紙為論據。訊據被告固承認其與證人甲○○、丙○○合作向他人頂讓設於臺北市○○○路○段五三巷二號地
    下樓之「新潮流小吃店」，而頂讓後以店內雇用之員工證人
    己○○擔任「新潮流小吃店」之名義負責人等情，惟堅決否
    認有何行使業務上登載不實文書罪及違反稅捐稽徵法第四十
    一條、第四十七條之行為，並辯稱：伊與甲○○、丙○○係
    於九十年年底向他人頂下「新潮流小吃店」，伊並未於八十
    九年間冒報告訴人之薪資所得等語。經查：
  (一)證據能力部分：
    被告及公訴人對於以下本院作為判斷依據之各項證據資料，
    本院審酌該等言詞供述及書面作成時之情況認為適當，均無
    不宜作為證據之情事，依刑事訴訟法第一百五十九條之五規
    定，均得作為證據。
  (二)實體認定部分：
    本案「新潮流小吃店」係於八十九年一月十五日設立，八十
    九年一月二十五日至同年十一月三十日之負責人為庚○○，
    八十九年十二月一日至九十年七月二十六日之負責人為戊○○，九十年七月二十七日至九十一年一月一日之負責人為林
    清源，九十一年一月二日起至同年八月十九日之負責人為己○○，而申報「新潮流小吃店」八十九年度關於告訴人薪資
    所得十九萬元扣繳憑單上所載之負責人為庚○○等情，有財
    政部臺北市國稅局九十六年三月二十日所發財北國稅資字第
    ○九六○二一○七七四號函覆資料、財政部臺北市國稅局大
    安分局九十六年四月十六日所發財北國稅大安綜所字第○九
    六○○一九七八五號函及「新潮流小吃店」登記卷內所附證
    人己○○與林清源於九十年十二月三十一日所簽訂自九十一
    年一月一日起轉讓「新潮流小吃店」之讓渡書在卷可參，而
    證人戊○○於本院審理中到庭結證稱：伊於八十九年年底擔
    任「新潮流小吃店」之負責人，只當了五、六個月，當時是
    一個彭姓友人說要投資找伊擔任負責人，實際經營人為該彭
    姓友人，亦為彭姓友人負責財務，伊並未曾聽過丙○○、甲○○、己○○、辛○○等人，也不認識告訴人等語（見本院
    九十六年四月三日審判筆錄）；證人庚○○於本院審理中到
    庭結證稱：伊曾與朋友Ｖｉｃｋｙ、小胡及另外一位女性合
    夥投資一個店名叫「新潮流」的店，時間應該是八十九年一
    月二十五日至八十九年十一月三十日間，當時朋友有無用伊
    姓名擔任負責人，伊並不清楚，店內之財務係由Ｖｉｃｋｙ
    、小胡負責，伊並不認識被告，也不記得被告有與伊及朋友
    合作投資開店等語（見本院九十六年五月十日審判筆錄）；
    證人丙○○於本院審理中到庭結證稱：伊曾經擔任「新潮流
    小吃店」之股東，時間約六、七個月，當時是甲○○找伊與
    丁○○一同出資擔任股東向他人頂下「新潮流小吃店」，當
    時在經營過程中才知道名義負責人登記為己○○，伊並不清
    楚之前之負責人為何人，亦未聽過戊○○、庚○○、林清源
    之姓名，後來因為虧錢而不了了之，伊並不清楚丁○○、甲○○是否在與伊合作前即已投資該小吃店等語（見本院九十
    六年四月三日審判筆錄）；證人己○○於本院審理中到庭結
    證稱：伊之前先去被告經營之另外經紀公司應徵、上課，後
    來在小吃店剛開時就由被告介紹伊去小吃店上班擔任服務生
    ，小吃店之協理為甲○○、丙○○及被告，當時是被告說要
    用伊名義當上開小吃店之負責人，伊即從擔任名義負責人時
    起做不到半年就沒做了等語（見同上審判筆錄）；證人甲○○於偵查中亦陳稱：伊與被告、丙○○一同合作開小吃店等
    語（見臺灣臺北地方法院檢察署九十四年度偵字第二三四八
    三號卷第四九頁），顯見被告、證人甲○○與陳明勳並非於
    「新潮流小吃店」八十九年申報告訴人薪資所得時合作投資
    「新潮流小吃店」，且「新潮流小吃店」於八十九年間申報
    告訴人之薪資所得十九萬元一事亦非被告所經手處理。至於
    公訴人所提出財政部臺北市國稅局綜合所得稅核定通知書、
    財政部臺北市國稅局八十九年度綜合所得稅核定稅額繳款書
    、財政部臺北市國稅局九十四年十二月七日財北國稅審三字
    第○九四○二一九六七四號函、八十九年度營利事業所得稅
    結算申報更正核定通知書各一紙均無法證明本案相關申報告
    訴人之薪資所得與被告有關，綜上所述，公訴人所提出之證
    據並無法證明被告有行使業務登載不實文書及違反稅捐稽徵
    法之犯行，此外，復查無其他積極證據，足資證明被告確有
    公訴人所指之上開犯行，揆諸首揭規定及說明，本案既不能
    證明被告犯罪，即應為無罪判決之諭知，以免冤抑。
據上論斷，應依刑事訴訟法第三百零一條第一項，判決如主文。
本案經檢察官陳韻如到庭執行職務
中　　華　　民　　國　　96　　年　　5 　　月　　25　　日
                        臺灣臺北地方法院刑事第八庭
                            審判長法  官  陳德民
                                  法  官  孫曉青
                                  法  官  唐于智
上正本證明與原本無異。
如不服本判決，應於判決送達後10日內，向本院提出上訴狀。
                                  書記官  李玟郁
中　　華　　民　　國　　96　　年　　5 　　月　　28　　日
